臺灣臺南地方法院刑事判決　　　　　　100年度交易字第370號
公　訴　人　臺灣臺南地方法院檢察署檢察官
被　　　告　林育新
選任辯護人　蔡文斌律師
　　　　　　王盛鐸律師
　　　　　　鄭植元律師
上列被告因過失致死案件，經檢察官提起公訴（100年度調偵字
第1259號），被告就被訴事實為有罪之陳述，本院裁定進行簡式
審判程序，判決如下：
    主    文
林育新因過失致人於死，處有期徒刑陸月，如易科罰金，以新臺
幣壹仟元折算壹日。
    事    實
一、林育新於民國99年12月4日凌晨4時許，騎乘車號176-BZW號
    重型機車，沿臺南市○區○○路由北往南方向行駛。於同日
    4時5分許，途經公園路兵配廠候車站牌前，本應注意車前狀
    況隨時採取必要之安全措施，而依當時情形，天候晴、夜間
    有照明、柏油路面、乾燥無缺陷、無障礙物、視距良好等情
    形，並無不能注意之情事，竟疏於注意，適張訓銘違規自上
    開路段對向徒步從東北往西南方向斜向橫越劃設分向限制線
    之公園路，且未注意左右來車，林育新不察，待其發現時，
    業已閃避不及，而撞及張訓銘。張訓銘經送醫急救，仍於當
    日12時58分許，因右側頭頸肩胸腹腿部撞挫傷合併骨折、血
    氣胸，及顱內出血、失血性休克不治死亡。林育新於肇事後
    ，在未有偵查犯罪職務之機關或公務員發覺其為犯罪人前，
    即向到場處理本件道路交通事故，尚不知肇事者為何人之臺
    南市警察局第五分局警員供承其肇事犯罪，自首並接受裁判
    。
二、案經臺灣臺南地方法院檢察署檢察官相驗後自動偵查起訴。
    理    由
一、本件係經被告林育新就被訴之犯罪事實為有罪之表示，而經
    本院裁定以簡式審判程序加以審理，依刑事訴訟法第273條
    之2、第159條第2項之規定，不適用傳聞法則有關限制證據
    能力之相關規定，合先敘明。
二、訊據被告林育新對於上揭事實坦承不諱，並有臺南市警察局
    第五分局道路交通事故現場圖、道路交通事故調查報告表(一)
    、(二)各1份、現場蒐證照片14張在卷可稽（見相驗卷第20-23
    頁、第13-19頁，惟按：道路交通事故調查報告表(一)就光
    線之記載固記載「日間自然光線」，惟經與現場蒐證照片相
    核，肇事當時之光線應為「夜間有照明」），並經本院於10
    0年10月19日勘驗本案路口監視器錄影光碟，勘驗結果為：
    「04時03分10秒被害人出現在畫面中左側，由東北往西南方
    向斜向穿越公園路，04時03分12秒被害人站在雙黃線上等候
    。04時03分30秒被告所騎乘的機車在公園路北往南方向第一
    、第二車道中間碰撞到被害人，林育新之機車衝到對向車道
    去，林育新人、車倒地，被害人倒地位置無法自畫面中確認
    ，不久，林育新自行站起來。」，有該日審判筆錄在卷可稽
    。而被害人張訓銘係因本件車禍致右側頭頸肩胸腹腿部撞挫
    傷合併骨折、血氣胸，及顱內出血、失血性休克不治死亡，
    亦據臺灣臺南地方法院檢察署檢察官督同法醫師相驗屬實，
    有國立成功大學醫學院附設醫院診斷證明書2紙、相驗筆錄
    、相驗屍體證明書、檢驗報告書各1份及相驗照片33幀附卷
    可憑（見相驗卷第17頁、第18頁、第33頁、第37-43頁、第
    49-65頁）。按汽車行駛時，駕駛人應注意車前狀況，並隨
    時採取必要之安全措施。道路交通安全規則第94條第3項定
    有明文。被告為汽車駕駛人，自應注意及此。被告為道路交
    通安全規則第3條第6款之汽車駕駛人，自應注意及此。又本
    件事故發生當時天候晴、夜間有照明、柏油路面、乾燥無缺
    陷、無障礙物、視距良好等情，有道路交通事故調查報告表
    (一)、及現場蒐證照片14張在卷可稽（見相驗卷第20頁、第13
    -19頁），是被告客觀上並無不能注意之情事，然被告於上
    揭時、地騎乘機車疏未注意上揭交通安全規則，致與違規徒
    步橫越劃設分向制線之公園路之被害人張訓銘發生車禍致被
    害人傷重不治死亡，被告於本件車禍之發生，顯有過失。至
    公訴人固主張被告另有超速及疲勞駕駛之過失等語，惟查，
    被告雖於警詢時自陳其車速大約50-60公里/時等語（見相驗
    卷第4頁），以及偵訊時陳稱其當天約凌晨4點多從朋友家離
    開，當天晚上有瞇一下，差不多1、2小時等語（見相驗卷第
    35頁），然一般人騎機車通常無法一邊騎車一邊看車速表，
    因此不能僅以被告上開陳述即為被告肇事時超速之認定，至
    公訴人所稱以被害人在雙黃線等候之秒數推算被告車速以及
    被告當天在同學家只休息一下就騎車出來即推論被告有疲勞
    駕駛等語，亦均乏科學實證之依據，是公訴人主張被告另有
    超速及疲勞駕駛之過失等語，尚屬無法證明。另本件肇事責
    任經送請鑑定結果，亦認被害人徒步行走，違規橫越未注意
    左右來車，為肇事主因；被告駕駛普通重型機器腳踏車，未
    注意車前狀況，為肇事次因，有臺灣省臺南縣區車輛行車事
    故鑑定委員會南鑑字第0995904445號鑑定意見書、臺灣省車
    輛行車事故覆議鑑定委員會覆議字第1006202245號函各1份
    在卷可稽（分別見相驗卷第69頁及臺灣臺南地方法院檢察署
    100年偵字第6087號偵查卷第6頁）。是被害人張訓銘係因本
    件車禍死亡，既如前述，則被害人張訓銘之死亡與被告之過
    失行為間，即有相當因果關係。因此，本件被告過失致人於
    死之犯行，事證明確，應予依法論科。
三、核被告林育新所為，係犯刑法第276條第1項之過失致死罪。
    被告於肇事後，在未有偵查犯罪職務之機關或公務員發覺其
    為犯罪人前，即向至現場處理本件道路交通事故，尚不知肇
    事者為何人之臺南市政府警察局第五分局公園派出所警員供
    承其肇事犯罪，自首並接受裁判等情，有道路交通事故現場
    圖註記欄第4點之記載在卷可稽（見相驗卷第20頁），爰依
    刑法第62條前段之規定減輕其刑。另案發時被告在快車道騎
    車行駛，因行人張訓銘未依規定，擅自進入快車道，而致死
    亡，已如前述，應依道路交通管理處罰條例第86條第2項規
    定減輕其刑，被告同時具上述二種刑之減輕事由，依刑法第
    70條規定，遞減之。茲審酌被告並無前科紀錄，品行尚稱良
    好、生活狀況、智識程度（現為崑山科技大學四年級在學學
    生）、被告與被害人張訓銘於本件事故中各自之過失情節與
    程度，暨被告於本院審理時坦承過失，惟迄未能與被害人之
    家屬達成和解賠償損害等一切情狀，量處如主文所示之刑，
    並諭知易科罰金之折算標準。
據上論斷，應依刑事訴訟法第273條之1第1項、第299條第1項前
段，刑法第276條第1項、第41條第1項前段、第62條前段，道路
交通管理處罰條例第86條第2項，刑法施行法第1條之1，判決如
主文。
本案經檢察官王誠到庭執行職務。
中    華    民    國   100    年    11    月    2     日
                  刑事第十五庭  法  官  林福來
以上正本證明與原本無異。
如不服本判決應於收受本判決後10日內向本院提出上訴書狀，並
應敘述具體理由。其未敘述上訴理由者，應於上訴期間屆滿後20
日內向本院補提理由書狀（均須按他造當事人之人數附繕本）「
切勿逕送上級法院」。
                                書記官  李淑惠
中    華    民    國   100    年    11    月    3     日
附錄論罪科刑法條：
刑法第276條第1項：
因過失致人於死者，處二年以下有期徒刑、拘役或二千元以下罰
金。